臺灣彰化地方法院民事裁定　　　　　　　94年度財管字第25號
　聲　請　人　財政部國有財產局台灣北區辦事處
　法定代理人　蘇維成
　代　理　人　鄭俊杰
　複代理人　　張基坤
上列聲請人聲請改定被繼承人甲○○○遺產管理人事件，本院裁
定如下：
    主      文
解除聲請人為被繼承人甲○○○（女，民國5年1月15日生，民國
80年 6月26日死亡，身分證統一編號：Ｚ000000000，原住彰化縣
田中鎮○○路○段210號）之遺產管理人職務。
指定財政部國有財產局台灣中區辦事處為被繼承人甲○○○之遺
產管理人。
聲請程序費用由聲請人負擔。
    理      由
一、本件聲請意旨略以：聲請人前經鈞院以89年度管字第 2號民
    事裁定指定為被繼承人甲○○○之遺產管理人，惟因聲請人
    處所距離被繼承人生前之住所地甚遠，聲請人於搜索及管理
    遺產時，須經多層委託，以致造成管理資源之浪費及困擾。
    被繼承人甲○○○生前設籍彰化縣田中鎮○○路○段210號，
    考量與被繼承人生前住所之地域關連性，爰聲請裁定改由財
    政部國有財產局台灣中區辦事處為被繼承人甲○○○之遺產
    管理人等語，並提出台灣高等法院台中分院88年度家抗字第
    96 號民事裁定影本一份為證。
二、按除繼承開始時，繼承人之有無不明者，應為繼承人之搜索
    外，先順序繼承人均拋棄其繼承時由次順序之繼承人繼承，
    其次順序之繼承人有無不明或第四順序之繼承人均拋棄其繼
    承者，準用關於無人承認繼承之規定。由親屬會議於繼承開
    始時一個月內選定遺產管理人。而無親屬會議或親屬會議未
    於繼承開始後一個月內選定遺產管理人者，利害關係人或檢
    察官，得聲請法院選任遺產管理人。此觀民法第一千一百七
    十六條第六項、一千一百七十七條、第一千一百七十八條第
    二項　　之規定自明。再者，依非訟事件法第六十條規定，
    就親屬會議選定之遺產管理人，有（一）違背善良管理人之
    注意義務。（二）有危害管理財產之虞。（三）財產管理上
    有必要者，法院得依利害關係人之聲請，徵詢親屬會議及利
    害關係人之意見後解任之。又非訟事件法第七十八條第二項
    規定，本法及民法關於選定遺產管理人之規定，於民法第一
    千一百七十八條所定之選任遺產管理人準用之。
三、聲請人主張之事實，業據提出台灣高等法院台中分院88年度
    家抗字第96號民事裁定影本一份為憑，並經本院依職權調取
    本院89年度管字第 2號指定遺產管理人事件卷宗查核無誤，
    堪認本件有聲請人主張之事由存在，揆諸上揭法條規定，聲
    請人之聲請於法自無不合，為被繼承人甲○○○之遺產管理
    上之必要，爰依其聲請解除聲請人為被繼承人甲○○○之遺
    產管理人職務，並另指定財政部國有財產局台灣中區辦事處
    為被繼承人甲○○○之遺產管理人。
四、依非訟事件法第8條第1項裁定如主文。
中　　華　　民　　國　　94　　年　　7 　　月　　19　　日
                        家事法庭法  官  邱月嬌
上為正本係照原本作成。
如不服本裁定，應於裁定送達後十日內向本院提出抗告狀。
中　　華　　民　　國　　94　　年　　7 　　月　　19　　日
                                書記官  陳昌哲
